【裁判字號】    99,小上,5
【裁判日期】    990114
【裁判案由】    給付票款
【裁判全文】
臺灣臺中地方法院民事判決               99年度小上字第5號
上  訴  人  乙○○
被  上訴人  甲○○
上當事人間請求給付票款事件，上訴人對於中華民國98年11月25
日本院臺中簡易庭98年度中小字第1671號第一審判決提起上訴，
本院判決如下：
    主    文
上訴駁回。
第二審訴訟費用新台幣壹仟伍佰元由上訴人負擔。
    理    由
壹、按對於小額程序之第一審裁判之上訴，非以其違背法令為理
    由，不得為之，民事訴訟法第436條之24第2項定有明文。而
    所謂判決違背法令係指判決不適用法規或適用不當，為同法
    第468條所明定，此亦為小額事件之上訴程序所準用，民事
    訴訟法第436條之32第2項定有明文者而言。又小額訴訟程序
    之第二審判決，依上訴意旨足認為上訴無理由者，得不經言
    詞辯論為之，民事訴訟法第436條之29第2款亦定有明文，合
    先敘明。
貳、上訴意旨略以：上訴人持有被上訴人所簽發、以合作金庫商
    業銀行東台中分行為付款人、票載發票日民國（下同）97年
    9 月10日、票號FG0000000號、面額新台幣（下同）5萬元之
    支票（下稱系爭支票）乙紙，經上訴人於97年9月17日提示
    不獲付款，而依票據法第126條規定，發票人應照支票文義
    擔保支票之支付，且支票係屬無因證券，被上訴人自無任何
    理由拒絕給付，原審未予審酌，駁回上訴人第一審之訴，顯
    然判決違背法定等語。爰提起本件上訴，求予廢棄改判。並
    聲明：(一)原判決廢棄。(二)被上訴人應給付上訴人5萬元及自
    97年9月17日起至清償日止按年利率6%計算之利息。(三)請准
    供擔保宣告假執行。
參、按票據債務人不得以自己與發票人或執票人之前手間所存抗
    辯之事由對抗執票人，票據法第13條定有明文。依上開規定
    ，票據債務人祇不得以自己與發票人或執票人之前手間所存
    抗辯之事由，對抗執票人，若以其自己與執票人間所存抗辯
    之事由資為對抗，則非法所不許（最高法院46年台上第1835
    號判例意旨參照）。經查：本件上訴人主張被上訴人因向上
    訴人調借現金，故而簽發系爭支票交付上訴人，則依上訴人
    之主張觀之，兩造就系爭支票係屬直接前後手，被上訴人自
    得以與上訴人間所存抗辯事由（即兩造間無票據基礎之原因
    關係存在）對抗上訴人，而上訴人既未能舉證證明兩造間有
    借款之法律關係存在，則原審判決駁回上訴人之請求，於法
    並無違誤，上訴意旨指原審判決有違背票據法第126條之違
    背法令，洵無可採。從而，本件原審判決並無違背法令，上
    訴人之上訴顯無理由，揆諸首揭法條規定，爰不經言詞辯論
    ，逕以判決駁回之。
肆、依民事訴訟法第436條之32第1項準用同法第436條之19第1項
    規定，第二審法院為訴訟費用之裁判時，應確定其訴訟費用
    額。查本件小額事件之第二審訴訟費用額為裁判費1,500元
    ，爰諭知如主文第二項所示。
伍、據上論結，本件上訴為顯無理由，依民事訴訟法第436條之
    29第2款、第436之32第1、2項、第449條第1項、第436條之
    19第1項、第78條，判決如主文。
中    華    民    國    99    年    1    月    14    日
                  民事第二庭審判長法  官  王  銘
                                  法  官  吳美蒼
                                  法  官  呂麗玉
上正本證明與原本無異。
如對本判決上訴，須於判決送達後20日內向本院提出上訴狀，同
時表明上訴理由；如已於本判決宣示後送達前提起上訴者，應於
判決送達後10日內補具上訴理由（均須按他造當事人之人數附繕
本）。
中    華    民    國    99    年    1    月    14    日
                                書記官

司法院資訊處製作；財團法人民間司法改革基金會備份。
